Contato

988612870 (Mobile) natannyswerts@hotmail.com

www.linkedin.com/in/ natannyswertsfarmácia (LinkedIn)

Principais competências

Indústria farmacêutica

Ciência

Trabalho em equipe

Languages

Inglês

Certifications

Como atingir todos os tipos de cliente

Revisão Sistemática e Meta-análise

Estratégias da Disney para excelência no atendimento

Empreenda e enriqueça

Gestao comercial e vendas

Publications

Trans-fatty acids aggravate anabolic steroid-induced metabolic disturbances and differential gene expression in muscle, pancreas and adipose tissue

Natanny Swerts Silva

Farmacêutica | Marcas Próprias| Desenvolvimento de novos produtos | Instrutora de treinamentos |

Varginha, Minas Gerais, Brasil

Resumo

Mestranda em Bioquímica e Farmacologia Aplicadas às Ciências Farmacêuticas pela Universidade Federal de Alfenas.

Pós graduanda em nutracêuticos e suplementação na prática clínica farmacêutica pelo ICTq.

Graduada em Ciências Farmacêuticas pela Universidade Federal de Alfenas

Atua como coordenadora de marcas próprias e consultora de treinamentos na RM Farma.

Atualmente responsável pela imagem, divulgação, pelas vendas do produto Suprahealth e pelos treinamentos de vendas com as equipes de drogarias.

Conhecimentos em Gestão de Projetos.

Habilidade na área clinica da Farmácia.

Afinidade pela pesquisa científica.

Inglês intermediário

Experiência

RM Farma Oficial

Farmacêutica coordenadora marcas próprias fevereiro de 2019 - Present (3 anos 7 meses)

Varginha, Minas Gerais, Brazil

Ministro treinamentos para equipes das drogarias além de supervisionar o departamento de marcas próprias.

Natus Farma

Balconista

julho de 2018 - janeiro de 2019 (7 meses)

PARAGUACU

Atuei nessa empresa como balconista, mas participei ativamente de todos os setores em busca de conhecimento e experiência.

FarmAlfenas Jr

Gerente responsabilidade social março de 2015 - 2016 (1 ano)

Atuei na empresa Júnior na diretoria de marketing no período trainee, e fui efetivada na diretoria de projetos. Desenvolvi diversos projetos voltados para a sociedade, como a campanha doe seu troco em que o dinheiro é destinado a uma entidade carente, projeto de processos seletivos, curso HPLC dentre outros

NATUS FARMA

Drogaria

janeiro de 2011 - março de 2012 (1 ano 3 meses)

Trabalhei em diversos setores dessa drogaria, como o setor de estoque, balcão de vendas, setor administrativo.; experiência em que aprendi boa parte do funcionamento do estabelecimento.

Formação acadêmica

Universidade Federal de Alfenas MESTRADO CIÊNCIAS FARMACÊUTICAS, Bioquímica e Farmacologia Aplicadas às Ciências Farmacêuticas · (agosto de 2022 - agosto de 2024)

ICTQ - Instituto de Pós-Graduação para Farmacêuticos
Pós-graduação Lato Sensu - Especialização, Nutracêuticos e suplementação
na prática clínica · (janeiro de 2021 - outubro de 2022)

Universidade Federal De Alfenas Bacharelado, Farmácia (2012 - 2019)